---
title: "Temperatura JP x CG"
output:
    html_document:
    df_print: paged
theme: sandstone
---

```{r echo=FALSE, message=FALSE, warning=FALSE}
library(tidyverse)
library(here)
library(lubridate)
library(ggbeeswarm)
theme_set(theme_bw())
```

```{r read}
climas = read_csv(here::here("data/clima_cg_jp-semanal.csv"), 
                  col_types = "cTdddddd")

glimpse(climas)
```

## Temperatura
```{r}
climas %>%
    ggplot(aes(x = cidade, y = tmax, color = cidade)) +
    geom_quasirandom() +
    ggtitle('Temperatura máxima na cidade de Campina Grande e João Pessoa') +
    facet_wrap(~ cidade)

climas %>%
        ggplot(aes(x = cidade, y= tmedia, color = cidade)) +
        geom_quasirandom() +
        ggtitle('Temperatura média na cidade de Campina Grande e João Pessoa') +
        facet_wrap(~ cidade)
climas %>%
    ggplot(aes(x = cidade, y= tmin, color = cidade)) +
    geom_quasirandom() +
    ggtitle('Temperatura minima na cidade de Campina Grande e João Pessoa') +
    facet_wrap(~ cidade)

```
### Onde é mais quente?
```{r}
   climas %>%
        ggplot(aes(x = cidade, y = tmedia, color = cidade)) +
        geom_quasirandom(alpha = .3) +
        facet_wrap(~ cidade) +
    
climas %>%
        ggplot(aes(x = cidade, y = tmedia, color = cidade)) +
        geom_jitter(alpha = .4)

climas %>%
    ggplot(aes(x = tmedia, color = cidade, fill = cidade)) +
    geom_density(alpha = .3)

climas %>%
    ggplot(aes(x = cidade, y = tmedia, color = cidade)) +
    geom_boxplot(coef = 1000, position = position_nudge(.3), widht = .1) +
    geom_jitter(width = .5, alpha = .2, size = .5)
```
#Quais os meses mais quentes
```{r}
    climas %>%
        ggplot(aes(x = mes, y = tmedia,group = mes,color = cidade)) +
        geom_jitter(width = .1, alpha = .2) +
        geom_boxplot()

 climas %>%
       filter(cidade == 'Campina Grande') %>%
        ggplot(aes(x = mes, y = tmedia,group = mes,color = cidade)) +
        geom_boxplot() +
        geom_jitter(width = .1, alpha = .2) +
        scale_x_continuous(breaks = 1:12) 
```
### As temperaturas máximas semanais (o pico do calor) são tão diferentes quanto as médias? Mais?  
```{r}
    climas %>%
        select(cidade,semana,tmedia,tmax) %>%
        ##filter(cidade == 'Campina Grande') %>%
        ggplot(aes(x = (tmedia), y = tmax, color = semana)) +
        geom_boxplot() +
        summarise_all(tmedia = mean(tmedia))
    
    climas %>%
        ggplot(x = cidade, y = tmax, color = cidade)
        
```

### Quais os meses mais quentes e mais frios? 


### Qual foi o São João  mais frio de CG que está nos nossos dados?



## Chuva
```{r}
    
```

### Quanto chove por semana em JP e CG?

Como é a distribuição do volume de chuvas por semana em JP e CG? A chuva varia mais ou menos que a temperatura? O formato da distribuição é igual? 

### No geral, onde chove mais?

### A distribuição é diferente em meses específicos? 

