---
title: "Tipos de filme de FULANO(A)"
output:
    html_document:
    df_print: paged
theme: sandstone
---

```{r echo=FALSE, message=FALSE, warning=FALSE}
library(tidyverse)
library(here)
library(cluster)
library(plotly)
library(ggdendro)
library(ggbeeswarm)
library(RColorBrewer)

source(here::here("code/lib.R"))
theme_set(theme_report())

knitr::opts_chunk$set(tidy = FALSE,
                      fig.width = 6,
                      fig.height = 5,
                      echo = TRUE)

paleta = c("#404E4D",
           "#92DCE5",
           "#938BA1",
           "#2D3142",
           "#F4743B")
```

```{r}
## ANTES DE USAR
# Para criar data/movies.csv
import_data("leonardo_di_caprio") # ou com o ator/atriz que você escolher
```


```{r read}
filmes = read_imported_data()
```

## Descrição

```{r}
filmes %>% 
    ggplot(aes(x = ano, y = bilheteria)) + 
    geom_point(size = 4, color = paleta[1]) 
```



```{r}
filmes %>% 
    ggplot(aes(x = bilheteria)) + 
    geom_histogram(binwidth = 15, fill = paleta[2], color = "black") + 
    geom_rug(size = .5) 
```

```{r}
filmes %>% 
    ggplot(aes(x = avaliacao)) + 
    geom_histogram(binwidth = 10, boundary = 0, fill = paleta[3], color = "black") + 
    geom_rug(size = .5) 
```

## Estrutura de grupos?

```{r}
bilheteria = filmes %>% 
    ggplot(aes(x = "", y = bilheteria, label = filme)) + 
    geom_quasirandom(width = .05, alpha = .3, size = 3) + 
    labs(title = 'Avaliação da bilheteria dos filmes de Leonardo di Caprio',
        x = "",
         y='Bilheteria')
ggplotly(bilheteria)

```
O gráfico acima mostra os filmes que possuem maior bilheteria de Leonardo di Caprio, onde o filme é Inception de 2010.
```{r}
sucesso_de_publico = filmes %>%
                ggplot(aes(x = '', y = avaliacao, label = filme)) +
                geom_quasirandom(width = 0.05, alpha = 0.3, size = 3) +
                labs(title = 'Avaliação de sucesso de filmes de Leonardo di Caprio',
                     x = '',
                     y= 'Avaliação do RT')
ggplotly(sucesso_de_publico)
```
O filme de maior avaliação entre o público e a crítica é Catch Me If You Can, dirigido por Steven Spielberg, no ano de 2002, curiosamente o filme com a maior avaliação entre os demais é um dos filmes mais antigos dentro da nossa conjuntura de dados de Leonardo di Caprio.





```{r}
get_grupos <- function(agrupamento, num_grupos){
    agrupamento %>% 
        cutree(num_grupos) %>% 
        as.data.frame() %>% 
        mutate(label = rownames(.)) %>% 
        gather(key =  "k", value = "grupo", -label) %>% 
        mutate(grupo = as.character(grupo))
}

atribuicoes = get_grupos(agrupamento_h, num_grupos = 1:6)

atribuicoes = atribuicoes %>% 
    left_join(filmes, by = c("label" = "filme"))

atribuicoes %>% 
    ggplot(aes(x = "Filmes", y = avaliacao, colour = grupo)) + 
    geom_jitter(width = .02, height = 0, size = 1.6, alpha = .6) + 
    facet_wrap(~ paste(k, " grupos")) + 
    scale_color_brewer(palette = "Dark2")

```

```{r}
k_escolhido = 4

a = atribuicoes %>% 
    filter(k == k_escolhido) %>% 
    ggplot(aes(x = reorder(label, avaliacao), y = avaliacao, colour = grupo)) + 
    geom_jitter(width = .02, height = 0, size = 3, alpha = .6) + 
    facet_wrap(~ paste(k, " grupos")) + 
    scale_color_brewer(palette = "Dark2") + 
    labs(x = "", y = "Avaliação RT") + 
    coord_flip() 

ggplotly(a)


bilheteria = atribuicoes %>%
    filter(k == 3) %>%
    ggplot(aes(x = reorder(label,bilheteria), y = bilheteria, colour = grupo, group = grupo)) +
    geom_jitter(width = 0.02, height= 0, size = 3, alpha = 0.6)+
    geom_line(aes(y=lower), linetype = 'dotted') +
    geom_line(aes(y=upper), linetype = 'dotted') +
    scale_color_manual(name= 'Groups', values=c('Red','blue')) +
    guides(colour = guide_legend(override.aes = list(linetype = 1)))

```

```{r}
filmes %>%
    ggplot(aes_string(x='bilheteria',y = 'avaliacao', color = 'Set1')) +
    geom_point(size = 0.25) +
    guides(color = guide_legend(override.aes = list(size = 2))) +
     theme_light(base_size=20) +
  theme(axis.text.x=element_blank(),
        axis.text.y=element_blank(),
        legend.direction = "horizontal", 
        legend.position = "bottom",
        legend.box = "horizontal")
```



