---
title: "Análise de uma replicação"
output:
    html_document:
    df_print: paged
theme: sandstone
params: 
    arquivo_dados: "data/sdsu .csv"
---

```{r echo=FALSE, message=FALSE, warning=FALSE}
library(tidyverse)
library(broom)
library(ggbeeswarm)
library(gridExtra)
theme_set(theme_bw())

knitr::opts_chunk$set(tidy = FALSE,
                      fig.width = 6,
                      fig.height = 5)

```

# Sobre IAT

IAT: 0.15, 0.35, and 0.65 are considered small, medium, and large level of bias for individual scores.

Positive means bias towards arts / against Math.

# Análise de uma replicação

```{r}
iat = read_csv(here::here(params$arquivo_dados), col_types = "cccdc")
iat = iat %>% 
    mutate(sex = factor(sex, levels = c("m", "f"), ordered = TRUE))
glimpse(iat)
```

```{r}
iat %>%
    ggplot(aes(x = d_art, fill = sex, color = sex)) +
    geom_histogram(binwidth = .2, alpha = .4) +
    geom_rug() +
    facet_grid(sex ~ ., scales = "free_y") + 
    theme(legend.position = "None")
```


```{r}
iat %>% 
    ggplot(aes(x = sex, y = d_art)) + 
    geom_quasirandom(width = .1)
```



```{r}
iat %>% 
    ggplot(aes(x = sex, y = d_art)) + 
    geom_quasirandom(width = .1) + 
    stat_summary(geom = "point", fun.y = "mean", color = "red", size = 5)
```

##### Qual a diferença na amostra

```{r}
iat %>% 
    group_by(sex) %>% 
    summarise(media = mean(d_art))
```


```{r}
agrupado = iat %>% 
        group_by(sex) %>% 
        summarise(media = mean(d_art))
    m = agrupado %>% filter(sex == "m") %>% pull(media)
    f = agrupado %>% filter(sex == "f") %>% pull(media)
diferenca_populacao = m - f
diferenca_populacao
```
#Entendendo para 100 amostras
```{r}
amostras = tibble(amostra = 1:200) %>%
    mutate(dados = map(amostra, ~ sample_n(iat,30))) %>%
    unnest(dados) %>%
    group_by(amostra) %>%
    mutate(n_f = sum(sex == 'f'),
           n_m = sum(sex == 'm')) %>%
    filter(n_m >= 10, n_f >= 10)

amostras %>% 
    filter(amostra <= 16) %>%
    ggplot(aes(x = sex, y = d_art)) +
    geom_quasirandom(width = .1, size = .7) +
    stat_summary(geom = 'point', fun.y = 'mean', color= 'red', size = 2)+
    facet_wrap(~ amostra)
```
```{r}
theta1 <- function(d, s) {
    m = mean(d[s=='m'])
    f = mean(d[s=='f'])
    m - f
}

diferencas = amostras %>%
        group_by(amostra) %>%
        summarise(diff = theta1(d_art, sex))

diferencas %>%
    ggplot(aes(x = reorder(amostra,diff), y = diff)) +
    geom_point() +
    coord_flip()
```

#### Comparação via ICs

```{r}
library(boot)

theta <- function(d, i) {
    agrupado = d %>% 
        slice(i) %>% 
        group_by(sex) %>% 
        summarise(media = mean(d_art))
    m = agrupado %>% filter(sex == "m") %>% pull(media)
    f = agrupado %>% filter(sex == "f") %>% pull(media)
    m - f
}
nested = amostras %>% 
    group_by(amostra) %>% 
    nest(-amostra) 
    
boots = nested %>% 
    mutate(booted = map(data, ~ boot(.x, 
                                     statistic = theta, 
                                     R = 100)))

boots = boots %>%
    mutate(ci = map(
        booted,
        ~ tidy(
            .x,
            conf.level = .95,
            conf.method = "basic",
            conf.int = TRUE
        )
    )) %>%
    unnest(ci)

boots = boots %>% 
    mutate(contem_parametro = conf.low <= diferenca_populacao &
               conf.high <= diferenca_populacao)

glimpse(boots)
```

```{r}
ci %>%
    ggplot(aes(
        x = "",
        y = statistic,
        ymin = conf.low,
        ymax = conf.high
    )) +
    geom_pointrange() +
    geom_point(size = 3) + 
    labs(x = "Diferença", 
         y = "IAT homens - mulheres")

boots %>%
    ggplot(aes(
        x = amostra,
        y = statistic,
        ymin = conf.low,
        ymax = conf.high,
        color = contem_parametro
    )) +
    geom_pointrange(alpha = .8, size = .3) +
    geom_hline(yintercept = diferenca_populacao, color = "dark blue") +
    labs(x = "Diferença",
         y = "IAT homens - mulheres") +
    coord_flip()  + 
    scale_color_manual(values = c("grey70", "red"))
```

```{r}
p1 = iat %>% 
    ggplot(aes(x = sex, y = d_art)) +
    geom_quasirandom(width = .1) + 
    stat_summary(geom = "point", fun.y = "mean", color = "red", size = 5)

p2 = ci %>%
    ggplot(aes(
        x = "",
        y = statistic,
        ymin = conf.low,
        ymax = conf.high
    )) +
    geom_pointrange() +
    geom_point(size = 3) + 
    ylim(-1, 1) + 
    labs(x = "Diferença", 
         y = "IAT homens - mulheres")

grid.arrange(p1, p2, ncol = 2)

```

### Conclusão

Em média, as mulheres que participaram do experimento tiveram uma associação implícita (medida pelo IAT) com a matemárica negativa e fraca (média XXX, desv. padrão YYY, N = ZZZ). Homens tiveram uma associação positiva com a matemática, portanto maior que a das mulheres (média , desv. padrão, N = ). Houve portanto uma pequena diferença entre homens e mulheres (diferença das médias XXXX, 95% CI [CCC, DDD]). A partir desta amostra, estimamos que a correlação entre o IAT das mulheres em relação a arte é maior do que a correlação entre o IAT dos homens em relação as artes, embora essa diferença ocorra ela não é tão significativa.

--- 
*Exemplos de possíveis conclusões para completar*

  * mulheres têm uma associação negativa consideravelmente mais forte, com uma diferença que provavelmente está entre 0.6 e 1.0 ponto na escala IAT, o suficiente para diferenciar uma associação neutra de uma muito forte contra a matemática.
  * mulheres têm uma associação negativa mais forte, porém não é claro se essa diferença é grande, moderada ou pequena. É necessário coletar mais dados para determinar se a diferença é relevante ou negligenciável. 
  * mulheres podem ter um associação negativa forte, pode não haver diferença entre sexos ou homens podem ter atitudes negativas um pouco mais fortes ou moderadamente mais fortes. 
  * pode não haver uma diferença entre sexos, ou se ela existir, ela provavelmente é pequena em qualquer das direções. 