---
title: "EDA Sense8"
output:
  html_notebook:
    toc: yes
    toc_float: yes
  html_document:
    df_print: paged
    toc: yes
    toc_float: yes
---

```{r setup, echo=FALSE, warning=FALSE, message=FALSE}
library(tidyverse)
library(here)
library(ggbeeswarm)
theme_set(theme_bw())
```

Analisaremos os episódios série Anos íncriveis. 

Houve duas temporadas: quais foram os melhores episódios? A melhor temporada?

```{r}
all_series = read_csv(here("data/series_from_imdb.csv.zip"), 
                      col_types = "ccdcdcdddddddddddd") 
                

episodes = all_series %>% 
    filter(series_name == "Como Eu Conheci Sua Mãe") 
#SELECT * FROM all_series WHERE series_name = 'Como Eu conheci Sua Mãe'

glimpse(episodes)
```
#
```{r}
    episodes %>% 
        ggplot(mapping = aes(x = series_name, y = UserRating)) +
       # geom_jitter(width = .1, alpha = 0.5) +
        geom_quasirandom(width = .1) #quase aleatoria
```

#histograma de notas
```{r}
    episodes %>%
        ggplot(mapping = aes(x = UserRating)) +
        geom_histogram(binwidth = .5) +
        geom_rug()

    episodes %>%
        ggplot(mapping = aes( x = UserRating, stat(density))) +
        geom_histogram(binwidth = 1) 
   
     episodes %>%
        ggplot(mapping = aes(x= UserRating)) +
        geom_density()
```
###Olhando temporada por temporada

```{r}
episodes %>%
        ggplot(aes(x = season, y= UserRating)) +
        geom_quasirandom(width = .2)
```
###Avaliando Medidas de Posição = Média/Mediana
###Dispersao/Concentracao = variancia -> Sum(((Xi - X')²)/n)
#sqrt(desvio padrao) 
#Amplitude interquartil = amplitude entre os 1 - 3 quartil
#25 - 75% dos dados

```{r}
episodes %>%
        ggplot(aes(x = season, y= UserRating)) +
        geom_quasirandom(width = .2, alpha = .10) +
        stat_summary(fun.y ='mean', geom='point', color = 'red') +
        stat_summary(fun.y = 'median', geom='point', color = 'blue')

```
#boxplot
```{r}
    episodes %>%
        ggplot(aes(x = season, y = UserRating, group_by(season))) +
        geom_boxplot(outlier.colour = NA, coef = 0) +
        geom_quasirandom(width = .2, alpha = .1)
    
    episodes %>%
        ggplot(aes(x=season, y = UserRating, group = season)) +
        geom_boxplot(outlier.colour = NA) +
        geom_jitter(alpha = .4, color = 'orange')
    
```

## Relação entre os episodios e os votos por episodio
```{r}
    episodes %>%
    ggplot(mapping = aes(x = season_ep, y = UserVotes, color = UserRating)) +
    geom_point()
    
    episodes %>%
        ggplot(m)
```
```{r}
    episodes %>%
    ggplot(mapping = aes(x = season)) +
    geom_histogram() +
    facet_wrap(~ season_ep)
```
### O que houve no episodio 15?
```{r}
episodes %>% 
    mutate(season = as.character(season)) %>%
    ggplot(mapping = aes(x = series_ep, y = UserVotes, color = season)) +
    geom_line()

episodes %>% 
    mutate(season = as.character(season)) %>%
    ggplot(mapping = aes(x = UserRating)) +
    geom_histogram(breaks = c(6,7,8,9,10),bins = 4, color = 'black', fill = 'yellow')
```
## Quantas avaliações temos por episódio? 

Cada episódio foi avaliado por um número diferente de usuários do IMDB. Vejamos como é essa distribuição. 

```{r}
episodes %>% 
    ggplot(aes(x = season, y = user_votes)) +
    geom_jitter(width = .07) 
```


```{r}
episodes %>% 
    ggplot(aes(x = season_ep, y = user_votes))  + 
    geom_line() + 
    facet_wrap(~ season)
               
```

A quantidade de avaliações varia bastante. Exceto pelo primeiro episódio, os episódios da segunda temporada tem muito menos avaliações. Talvez porque os dados foram coletados logo depois que a segunda temporada foi lançada. 

## Qual a distribuição da avaliação dos episódios?

```{r}
episodes %>% 
    ggplot(aes(x = "Sense8", y = user_rating)) + 
    geom_jitter(width = .05) +
    ylim(5, 10) + 
    labs(x = "Episódios", y = "Avaliação no IMDB")
```

```{r}
episodes %>% 
    ggplot(aes(x = user_rating)) + 
    geom_histogram(binwidth = .5, fill = "pink", color = "black") + 
    geom_rug(alpha = .5, size = 1.2)

```

```{r}
sumarios = episodes %>% 
    summarise(mediana = median(user_rating), 
              media = mean(user_rating))

episodes %>% 
    ggplot(aes(x = user_rating)) + 
    geom_histogram(binwidth = .5, fill = "white", color = "black") + 
    geom_vline(xintercept = sumarios$media, color = "darkorange") + 
    geom_vline(xintercept = sumarios$mediana, color = "brown") 
```

### Qual é esse episódio pior avaliado? 

```{r}
episodes %>% 
    filter(user_rating == min(user_rating))
```


## Qual a pior/melhor temporada segundo o IMDB?

```{r}
episodes %>% 
    ggplot(aes(x = season, y = user_rating)) + 
    geom_boxplot(width = .5, outlier.color = NA) +   
    geom_jitter(width = .1, size = 2, alpha = .5, color = "red")
```


### Há padrões na avaliação ao longo do tempo?

```{r}
episodes %>% 
  ggplot(aes(x = season_ep, y = user_rating, color = season)) + 
  geom_line() + 
  geom_point() 
```


## Qual o episódio mais detestado? 

```{r}
episodes %>% 
    ggplot(aes(x = season_ep, y = r1, color = season)) + 
    geom_line() + 
    scale_x_continuous(breaks = 1:12)
```

### E amado? 

```{r}
episodes %>%
    ggplot(aes(x = season_ep, y = r10, color = season)) +
    geom_line() +
    scale_x_continuous(breaks = 1:12)
```

### Amor e ódio andam juntos?

Quais são episódios que estão entre os mais amados e mais odiados? 

```{r}
episodes %>%
    ggplot(aes(
        x = r1,
        y = r10,
        color = season,
        label = season_ep
    )) +
    geom_point(alpha = .7) +
    geom_text(nudge_x = .001, nudge_y = -.01) 
```

