---
title: "Temperatura JP x CG"
output:
    html_document:
    df_print: paged
theme: sandstone
---

```{r echo=FALSE, message=FALSE, warning=FALSE}
library(tidyverse)
library(here)
library(lubridate)
library(ggbeeswarm)
theme_set(theme_bw())
```

```{r read}
climas = read_csv(here::here("data/clima_cg_jp-semanal.csv"), 
                  col_types = "cTdddddd")

glimpse(climas)
```

## Temperatura
```{r}
climas %>%
    ggplot(aes(x = cidade, y = tmedia, color = cidade)) +
    geom_jitter(alpha = .4) +
    ggtitle('Temperaturas nas cidade de CG E JP') +
    xlab('Cidade') +
    ylab('Temperatura Média')
```

### Onde é mais quente?
```{r}

climas %>%
    ggplot(aes(x = tmedia, color = cidade, fill = cidade)) +
    geom_density(alpha = .3) +
    ggtitle("Onde é mais quente?") +
    xlab('Temperatura Média') +
    ylab('Densidade')
```

Através das analises de temperatura média pelo gráfico percemos que 
a cidade De Campina Grande, possui as temperaturas médias mais elevadas.
Mas como podemos entender melhor esse gráfico?
```{r}
    climas %>%
        ggplot(aes(x = ano, y = tmedia,color = cidade))+
        geom_jitter(width = .1, alpha = .2) +
        facet_wrap(~ cidade)
```
Percebemos que campina nesse grafico pelos anos que  a temperatura média de João Pessoa é mais levada que a de Campina Grande
### As temperaturas máximas semanais (o pico do calor) são tão diferentes quanto as médias? Mais?  


### Quais os meses mais quentes e mais frios? 
```{r}
    climas %>%
        ggplot(aes(x = mes, y = tmax,group = mes,color = cidade)) +
        geom_boxplot() +
        geom_jitter(width = .1, alpha = .2) +
        scale_x_continuous(breaks = 1:12) 

    climas %>%
        ggplot(aes(x = mes, y = tmedia, group = mes, color = cidade))+
        geom_jitter(width = .1, alpha = .4) +
        scale_x_continuous(breaks = 1:12) +
        facet_grid(~ cidade)
```
Os meses mais quentes são para a cidade de Campina Grande e João Pessoa, os meses de Fevereiro e Março, e os meses mais frios de Julho e Agosto.
### Qual foi o São João  mais frio de CG que está nos nossos dados?



## Chuva

### Quanto chove por semana em JP e CG?

Como é a distribuição do volume de chuvas por semana em JP e CG? A chuva varia mais ou menos que a temperatura? O formato da distribuição é igual? 

### No geral, onde chove mais?

### A distribuição é diferente em meses específicos? 

