---
title: "EDA The GoodPlace/ O Bom Lugar"
output:
  html_notebook:
    toc: yes
    toc_float: yes
  html_document:
    df_print: paged
    toc: yes
    toc_float: yes
---

```{r setup, echo=FALSE, warning=FALSE, message=FALSE}
library(tidyverse)
library(here)
theme_set(theme_bw())
```

## Objetivo

Explorar as avaliações dos episódios da série Stranger Things. Houve duas temporadas: quais foram os melhores episódios? A melhor temporada?

Ler os dados:

```{r}
all_series = read_csv(here("data/series_from_imdb.csv.zip"), 
                      col_types = "ccdcdcdddddddddddd") 

glimpse(all_series)

episodes = all_series %>% 
    filter(series_name == "O Bom Lugar") 

glimpse(episodes)
```
#Vamos entender a correlação entre da avaliação das temporada
```{r}
    episodes %>%
    mutate(season = as.character(season)) %>%
    ggplot(mapping = aes(x = season, y = UserRating)) + 
    geom_point()
```


A partir dos pontos, peebemos que a 1 temporada de The Good Place, possui a maior nota, enquanto a 3 temporada possui a menor nota.

# Quantas avaliações temos por temporada?
```{r}
    episodes %>%
    ggplot(aes(x = season, y = UserVotes)) +
    geom_point()
```
Percebemos que as avaliações da 1 temporada são as maiores, e da 3 menores.


###Quantas avaliacoes por episodio?
```{r}
    episodes %>%
        filter(season == 1) %>%
        ggplot(aes(x = season_ep, y = UserVotes)) +
        geom_point()
    episodes %>%
        filter(season == 2) %>%
        ggplot(aes(x = season_ep, y = UserVotes)) +
        geom_point()
    
    episodes %>%
        filter(season == 3) %>%
        ggplot(aes(x = season_ep, y = UserVotes)) +
        geom_point()
    
```
Percebemos atraves dos gráficos que a permanencia da diferença  avaliações entre a 1 e a 3 temporada.

### Qual é o episodio melhor avaliado
```{r}
    episodes %>%
        
        filter(UserRating == max(UserRating))
```
O episodio 13, Michaels Gambit, da 1 temporada é o episodio mais bem avaliado.
