---
title: "Comentários e cultura"
output:
    html_document:
    df_print: paged
theme: sandstone
---

```{r echo=FALSE, message=FALSE, warning=FALSE}
library(tidyverse)
library(here)
library(viridis)
source(here::here("code/import_data.R"))
theme_set(theme_bw())

knitr::opts_chunk$set(tidy = FALSE,
                      fig.width = 6,
                      fig.height = 5)
options(scipen = 999)
```

```{r read}
dados = read_csv(
    here::here("data/participation-per-country.csv"),
    col_types = cols(
        .default = col_double(),
        site = col_character(),
        country = col_character(),
        geo = col_character(),
        four_regions = col_character(),
        eight_regions = col_character(),
        six_regions = col_character(),
        `World bank income group 2017` = col_character()
    )
) %>% 
    filter(usuarios > 200)
glimpse(dados)
```

Estamos interessados na relação entre quanto as pessoas de diferentes países comentam em questões dos outros. A proporção das pessoas do país que comentou nas questões de outros está medido na variável `comentaram_prop`. 

Considerando essa variável, queremos examinar a relação entre ela e o quão hierárquicas são as relações em um país (`PDI`). Queremos também levar em conta o quanto as pessoas daquele país têm acesso à Internet (`Internet`) e qual o tamanho da base de dados que detectamos daquele país (`usuarios`). 

## Examinando essa relação
```{r}
    dados %>%
        ggplot(aes(x = comentaram_prop, PDI, size = log10(usuarios), color = Internet)) +
        geom_point(alpha = 0.65) +
        scale_x_log10() 
```
Faça uma visualização que usa os princípios de eficácia no projeto de visualizações para facilitar as comparações que você acha que são as mais importantes para entendermos esse contexto. 

## Outras formas de ver

Em seguida, faça 5 visualizações que usem as mesmas variáveis e também pontos, mas que sejam **menos eficazes** que a que você escolheu acima. 
COMENTARAM_PROP, INTERNET, USUARIOS, PDI
```{r}
    dados %>%
        ggplot(aes(usuarios, Internet, color = comentaram_prop, size = PDI)) +
        geom_jitter(alpha = 0.65) +
        coord_flip() +
        scale_x_log10() 


    dados %>% 
        ggplot(aes(Internet, PDI, color = usuarios, size = comentaram_prop)) +
        geom_jitter(alpha = 0.5)
    
    dados %>% ggplot(aes(PDI, usuarios, size = Internet, color = comentaram_prop))+ 
        geom_jitter(alpha = 0.5) +
        scale_x_log10() +
        scale_y_log10()
    
    dados %>%
        ggplot(aes(comentaram_prop, usuarios, color = Internet, size = PDI)) +
        geom_point(alpha = 0.5) +
        scale_x_log10() +
        scale_y_log10()
    
    dados %>%
        ggplot(aes(Internet, usuarios, color = PDI, size =comentaram_prop)) +
        geom_point() +
        scale_x_log10() +
        scale_y_log10()
```

## Bônus

Inclua o continente dos países (`six_regions`) na visualização.
```{r}
   geographies %>%
    group_by(six_regions, four_regions) %>%
    summarise(four_regions_n = n()) %>%
    ggplot(aes(x = six_regions," ", color = four_regions, size = four_regions_n) ) +
    geom_point() + coord_flip()
```
